# 向陈老师求教会计利润与所得税费用调整过程

提问人：别了温哥华 时间：2019-03-25 01:38:12
陈老师，请问下 “子公司适用不同税率的影响” 这个项目的填列，比如母公司税率为 25%，子公司是按核定征收， 2018 年子公司税前利润为100,000.00元，子公司当年所得税按核定征收为 8,000.00元，那是不是“子公司适用不同税率的影响” 就应该为 100,000.00*25%-8,000.00，请问陈老师这样处理对吗？感谢陈老师！

回答人：chenyiwei
可以这样理解。

提问人：别了温哥华 时间：2019-03-25 22:15:05
陈老师辛苦了，感谢陈老师的悉心教导！陈老师，我再补充问一个小问题，请问现金流量表中的其他经营性收到的现金与其他经营性支付的现金当期收回项目保证金与支付保证金分别为 100 万与 70 万，需要在现流表中分别完整反映出来还是可以只填写轧抵数 30 万？（三板年报）陈老师如果有空能否再帮我看一下，谢谢陈老师！

回答人：chenyiwei
分别反映流出和流入。这种情况不符合现金流量表准则第五条规定的净额列报现金流量的条件。